# 关于境外公司的处置问题

提问人：709046552 时间：2023-06-01 14:53:
陈版，我公司在韩国有控股公司，目前要清算，当时投资时是 10 亿韩币，目前资本金按韩币算是 10 亿多点，比当初投的多，但是转回来因为汇率的原因折合人民币损失 50 来万，我这个做账算投资损失不

回答人：chenyiwei
这种情况属于处置境外经营子公司，收回款项与原先对该境外子公司的长期股权投资的账面价值之间的差额列作投资收益。因为长期股权投资是非货币性资产，故不确认汇兑损益，全部差额均列入投资收益。
在合并报表层面，还应将此前所确认的与该境外经营子公司相关的“其他综合收益——外币报表折算差额”转入投资收益。